---
title: 'variavel servicos ' #nome da variável
author: "Tayson Júnior" #seu nome
date: '17/06/22' #data da análise
output:
  pdf_document: default
  html_document: default
---

```{r setup, include=FALSE}
knitr::opts_chunk$set(echo = TRUE)

library(readr)
setwd('/home/ebenezer/workspace/projects/analytic/projeto_ifc/data')
x12 <- read_delim("x12.csv", #altere para variável em análise
                 delim = ";", 
                 escape_double = FALSE, 
                col_types = cols(...1 = col_skip()), 
                trim_ws = TRUE
                )
               
```

## Análise exploratória dos dados

```{r echo=FALSE}
summary(x12$vab_servicos #variável para análise
				)
```


## Boxplot

```{r echo=FALSE}
boxplot(x12$vab_servicos, #variável para análise
		ylab = 'vab_servicos' #Título da variável
				) 
```

## Encontrei 20 valors fora da curva, os municipios de chapeco, conconcordia, joaçaba xanxere, são miguel do oeste, campos novos, maravilha, pinhalzinho, xaxim, sao lourenco do oeste, capinzal, cunha pora, quilombo, itapiranga, herval d'oeste, plamitos, cordilheira alta e sãoosé do cedro

A região A se destaca dos demais municípios se afastado da tendência central.